宣示判決筆錄
原      告  崇德文心柏悅區管理委員會

法定代理人  蕭煃招（即楊淑媜之承受訴訟人）

訴訟代理人  孫興啟  
被      告  鐘秀緞  
上列當事人間111年度中小字第232號請求給付管理費事件，於中
華民國111年3月23日上午9時30分整在臺灣臺中地方法院臺中簡
易庭宣示判決，出席職員如下：
    法      官  林筱涵
    書  記  官  張峻偉
朗讀案由。
法官朗讀主文宣示判決如下：
    主      文
被告應給付原告新臺幣壹萬柒仟玖佰壹拾陸元，及自民國一一一
年二月二十二日起至清償日止，按週年利率百分之五計算之利息
。
訴訟費用新臺幣壹仟元由被告負擔。
本判決得假執行。
    事實及理由之要領
一、原告主張：被告為門牌號碼臺中市○○區○○路○段000號12樓之
    15建物（下稱系爭建物）之區分所有權人，依民國106年度
    區分所有權人會議紀錄之決議（下稱系爭決議），區分所有
    權人建物每坪管理費為新臺幣（下同）70元，系爭建物為21
    .33坪，被告每月應繳管理費為1,493元，每期2個月共2,986
    元。詎被告自109年7月起至110年6月止，尚積欠管理費17,9
    16元未為繳納，屢經催討，均未獲置理。為此，爰依系爭決
    議提起本件訴訟，並聲明：被告應給付原告17,916元，及自
    起訴狀繕本送達翌日起至清償日止，按週年利率百分之5計
    算之利息。
二、上開原告主張之事實，業據其提出建物登記第三類謄本、崇
    德文心柏悅區106年度區分所有權人會議紀錄、應繳費用通
    知單為證。被告已於相當時期受合法之通知，而於言詞辯論
    期日不到場，亦未提出準備書狀爭執，依民事訴訟法第436
    條之23準用第436條第2項適用第280條第3項、第1項之規定
    ，視同自認。從而，原告依系爭決議，請求被告給付原告17
    ,916元，及自起訴狀繕本送達翌日即111年2月22日（見本院
    卷第69頁送達證書）起至清償日止，按週年利率百分之5計
    算之利息，為有理由，應予准許。
三、訴訟費用負擔及假執行宣告之依據：民事訴訟法第78條、第
    436條之19第1項、第436條之20。
　
民事訴訟法第436條之24第2項：
對於本判決之上訴，非以違背法令為理由，不得為之。
如對本判決上訴，須於判決送達後20日內向本院提出上訴狀，並
須表明原判決所違背之法令及其具體內容與依訴訟資料可認為原
判決有違背法令之具體事實之上訴理由（均須按他造當事人之人
數附繕本）。
中　　華　　民　　國　　111 　年　　3 　　月　　23　　日
                  臺灣臺中地方法院臺中簡易庭
                                  法  官  林筱涵
                                  書記官  張峻偉
以上正本證明與原本無異。
中　　華　　民　　國　　111 　年　　3 　　月　　23　　日
                                  書記官  張峻偉